【裁判字號】    95,訴,1648
【裁判日期】    950815
【裁判案由】    殺人未遂
【裁判全文】
臺灣板橋地方法院刑事判決              95年度訴字第1648號
公  訴  人  臺灣板橋地方法院檢察署檢察官
被      告  丙○○
指定辯護人  楊嘉馹律師
被      告  甲○○
選任辯護人  法律扶助辯護人  李志雄律師
上列被告等因殺人未遂案件，經檢察官提起公訴（95年度偵字第
6338 號），本院判決如下：
    主  文
本件公訴不受理。
    理  由
一、公訴意旨略以：被告丙○○與甲○○於民國94年6 月13日凌
    晨，在臺北縣三重市○○路○ 段103 號超限戰網路咖啡店內
    ，因細故而與告訴人戊○○、丁○○發生口角，被告丙○○
    離去後心有不甘，竟夥同被告甲○○及姓名年籍不詳綽號「
    阿翔」之成年男子，共同基於殺人之犯意聯絡，明知金屬製
    之機車大鎖、水果刀及西瓜刀均為足以致人於死之兇器，被
    告丙○○、甲○○及「阿翔」仍分持金屬製之機車大鎖、水
    果刀及西瓜刀，返回超限戰網路咖啡店，由被告丙○○率先
    持金屬製之機車大鎖砸向告訴人丁○○之頭部，告訴人戊○○見狀即衝向前去阻擋被告丙○○之攻擊，在此同時被告甲○○及「阿翔」則分別從旁持刀砍殺告訴人戊○○、丁○○
    及乙○○，幸告訴人戊○○、丁○○及乙○○分持座椅阻擋
    ，始未遭刺中要害，惟告訴人戊○○仍因被告甲○○之攻擊
    而受有額頭裂傷、右後肩裂傷、右後手臂裂傷之傷害，告訴
    人丁○○則因被告丙○○及「阿翔」之攻擊而受有右手上臂
    擦傷、右後肩裂傷、左手掌裂傷之傷害，告訴人乙○○亦因
    「阿翔」持刀攻擊而受有右手長擦傷、左手掌處擦傷之傷害
    。因認被告二人涉有刑法第271 條第2 項、第1 項之殺人未
    遂罪嫌。
二、查被告丙○○、甲○○於本院訊問時，就渠等於上開時地傷
    害告訴人戊○○、丁○○、乙○○之情均坦承不諱，惟辯稱
    ：渠等沒有殺人之犯意等語，核與告訴人即證人丁○○於本
    院訊問時，結證稱：被告二人應該是要給我一個教訓，沒有
    想要殺我致死的意思；告訴人即證人戊○○結證稱：就是單
    純打架而已，沒有要致我哥哥或是我於死地的意思；告訴人
    即證人乙○○結證稱：就是打打架而已，沒有要致丁○○或
    是我於死地的意思等語相符，再參諸卷內現場監視錄影翻拍
    照片及告訴人三人之驗傷診斷書所示，被告二人再次進入超
    限戰網路咖啡店內時，實未持刀往告訴人等之致命部位揮砍
    ，且告訴人等所受傷勢尚非嚴重，現均已復原，亦據告訴人
    等於本院訊問時皆證述無誤，是依罪疑惟輕原則，可認被告
    二人上開所辯，應與事實相符。就此公訴檢察官於本院95年
    8 月4 日準備程序時，復已當庭變更起訴法條為刑法第277
    條第1 項之傷害罪嫌，而有本院當日準備程序筆錄在卷可稽
    。
三、按告訴乃論之罪，告訴人於第一審辯論終結前得撤回其告訴
    ；又告訴經撤回者，應諭知不受理之判決，刑事訴訟法第23
    8 條第1 項、第303 條第3 款分別定有明文。查本件告訴人
    三人告訴被告二人傷害之案件，公訴檢察官既認被告二人係
    犯刑法第277 條第1 項之傷害罪，已如前述，依同法第287
    條前段之規定，須告訴乃論。茲告訴人丁○○、戊○○、乙○○於第一審言詞辯論終結前均具狀撤回其等對被告丙○○
    、甲○○之告訴，有聲請撤回告訴狀6 份存卷可參，揆諸前
    開說明，爰不經言詞辯論，逕為諭知不受理之判決。
據上論斷，應依刑事訴訟法第303 條第3 款、第307 條，判決如
主文。
中    華    民    國    95    年    8     月    15    日
                  刑事第三庭  審判長法  官  李麗玲
                                    法  官  鄧雅心
                                    法  官  張兆光
上列正本證明與原本無異。
如不服本判決，應於判決送達後十日內向本院提出上訴狀（應附
繕本），上訴於臺灣高等法院。
                                    書記官  曹秋冬
中    華    民    國    95    年    8     月    15    日


司法院資訊處製作；財團法人民間司法改革基金會備份。
